臺灣高等法院臺中分院刑事判決
110年度交上易字第589號

上  訴  人  
即  被  告  樊修德



上列上訴人因公共危險案件，不服臺灣苗栗地方法院110年度交
易字第49號中華民國110年5月6日第一審判決（起訴案號：臺灣
苗栗地方檢察署110年度偵字第810號），提起上訴，本院判決如
下：
    主  文
上訴駁回。
   犯罪事實
一、樊修德於民國110年1月21日中午12時20分起至13時許止，在
    臺中市西屯區某家薑母鴨店與同事飲酒後，經其老闆駕駛廂
　　型車輛將其與同事載返回苗栗縣○○市○○里○○000號長春石油
    化學股份有限公司（下稱長春石油公司）旁下車。樊修德明
    知吐氣酒精濃度達每公升0.25毫克以上者，不得駕駛動力交
    通工具，仍為返回其苗栗縣頭屋鄉住處，於當日14時40分許
    騎乘原停放在該公司門前道路旁之車牌號碼000-0000號普通
    重型機車，自苗栗縣○○市○○里○○000號前起駛欲返回住處，
    於當日14時55分許，經警於苗栗縣○○市○○街000號全家便利
    商店前發覺其騎乘機車時安全帽帶未扣上，遂示意並要求其
    停車，於苗栗縣○○市○○路000號前將其攔查，並於當日15時1
    7分許測得其吐氣後酒精濃度為每公升0.66毫克，始悉上情
    。
二、案經苗栗縣警察局苗栗分局報請臺灣苗栗地方檢察署檢察官
    偵查起訴。　
　　理    由
壹、證據能力
一、按被告以外之人於審判外之言詞或書面陳述，除法律有規定
    者外，不得作為證據，刑事訴訟法第159 條固定有明文，惟
    被告以外之人於審判外之陳述，雖不符同法第159 條之1 至
    之4 規定，而經當事人於審判程序同意作為證據，法院審酌
    該言詞陳述或書面陳述作成時之情況，認為適當者，亦得為
    證據；又當事人、代理人或辯護人於法院調查證據時，知有
    第159 條第1 項不得為證據之情形，而未於言詞辯論終結前
    聲明異議者，視為有前項之同意，同法第159 條之5 亦定有
    明文。經查，本案判決所引用之證據，檢察官及被告於原審
    或於本院審理中調查證據時，亦均未於言詞辯論終結前聲明
    異議，且本院審認上開證據作成時之情況，應無違法取證或
    不當情事，與本案待證事實間復具有相當之關聯性，以之作
    為證據應屬適當，依刑事訴訟法第159條之5規定，自有證據
    能力。
二、另本院以下所引用之非供述證據，均與本件事實具有自然關
    聯性，且核屬書證、物證性質，又查無事證足認有違背法定
    程式或經偽造、變造所取得等證據排除之情事，復經本院依
    刑事訴訟法第164條、第165條踐行物證、書證之調查程序，
    亦堪認均有證據能力。
貳、認定犯罪事實所憑之證據及理由 
    上訴人即被告（下稱被告）樊修德經本院合法傳喚未到庭，
    而被告對於上開犯罪事實，迭自警詢、偵查、原審審理時均
    坦承不諱（見110偵810卷第9至11、23頁正反面；原審卷第3
    6至37、41頁），復有苗栗分局頭屋分駐所酒精測定紀錄表
    、財團法人臺灣電子檢驗中心呼氣酒精測試器檢定合格證書
    、苗栗縣警察局舉發違反道路交通管理事件通知單在卷（見
    110偵810卷第14、15、16頁）可稽，足見被告前揭自白與事
    實相符，堪予採信。
參、論罪科刑
    核被告所為，係犯刑法第185條之3第1項第1款之吐氣所含酒
    精濃度達每公升0.25毫克以上之不能安全駕駛動力交通工具
    罪。
肆、本院之判斷
一、原審認被告本案犯罪事證明確，適用刑法第185條之3第1項
    第1款、刑法施行法第1條之1第1項等規定，並以行為人之責
    任為基礎，審酌其「於本院審理時自陳已婚、與配偶及15歲
    之子女同住、從事建築鐵工業、半月收入約新臺幣1 萬4,00
    0 元至1 萬5,000 元之生活狀況、高中肄業之教育程度（見
    本院交易字卷第41至42頁）；犯罪後於警詢、偵查及本院審
    理時均坦承犯行之態度；另參以本案已係被告第六度違犯酒
    後駕車之公共危險罪、被告為警查獲時吐氣所含酒精濃度達
    每公升0.66毫克、其所駕駛之動力交通工具為普通重型機車
    」等一切情狀，量處如原審判決主文所示之刑。經核所為認
    事用法均無不當，量刑亦屬妥適。
二、被告上訴意旨以因為家庭環境需要，經濟壓力沈重，小孩才
    17歲就讀苗栗高中，媽媽年事已高，身體不好需要照顧，懇
    請法官網開一面，改以易科罰金，本人一定痛改前非等語，
    指摘原判決量刑不當，並提出戶籍謄本2份、戶口名簿1份在
    卷（見本院卷第9至14頁）為證。惟按刑罰之量定，屬法院
    自由裁量之職權行使，應審酌刑法第57條所列各款事由及一
    切情狀，為酌量輕重之標準，並非漫無限制；量刑輕重係屬
    事實審法院得依職權自由裁量之事項，苟已斟酌刑法第57條
    各款所列情狀而未逾越法定刑度，不得遽指為違法；且在同
    一犯罪事實與情節，如別無其他加重或減輕之原因，下級審
    量定之刑，亦無過重或失輕之不當情形，則上級審法院對下
    級審法院之職權行使，原則上應予尊重（最高法院72年度台
    上字第6696號、75年度台上字第7033號及85年度台上字第24
    46號等判決意旨參照）。查，被告所犯刑法第185條之3第1
    項第1款之不能安全駕駛動力交通工具罪，法定本刑為2年以
    下有期徒刑，得併科20萬元以下罰金之罪，則原審以行為人
    之責任為基礎，審酌上開一所述一切情狀，量處其如原審判
    決主文所示之刑，已充分審酌被告犯案情節之輕重，業針對
    刑法第57條各款事項而為妥適量刑。且被告前分別於95年11
    月25日、100年2月10日、102年3月15日、102年10月21日、1
    03年2月22日，5度因不能安全駕駛動力交通工具罪，經檢察
    官為緩起訴處分或經法院判處罪刑確定，有其臺灣高等法院
    被告前案紀錄表及各該緩起訴處分書、判決書在卷（見本院
    卷第23至36頁）可按，本案相隔近7年復犯本案而為第6次犯
    案，雖未該當累犯，然其自制力明顯不足，法意識亦屬薄弱
    ，且前所犯第4、5案已經法院判處不得易科罰金之刑度，被
    告並業已入監服刑執行完畢，卻仍然不知警惕，再犯不能安
    全駕駛罪，足見前所科處徒刑並未讓被告產生戒心及悔悟，
    自不再適宜量處得易科罰金之刑度。被告上訴意旨所指其家
    庭成員、經濟狀況，雖值同情，然其不能安全駕駛之舉對參
    與交通行為之不特定公眾實具潛在之危害性，自不容小覷，
    是以，本院綜合上情研判，仍認原審量刑尚稱妥適，被告本
    件上訴為無理由，應予駁回。
伍、被告經本院合法傳喚無正當理由不到庭，爰不待其到庭陳述
    ，逕行判決。
據上論斷，應依刑事訴訟法第371條、第368條，判決如主文。
本案經檢察官唐先恆提起公訴，檢察官黃裕峯到庭執行職務。
中　　華　　民　　國　　110 　年　　8 　　月　　4　　日
            刑事第九庭  審判長法　官　紀　文  勝
                              法　官　廖　健　男
                              法　官　賴  妙  雲
以上正本證明與原本無異。
不得上訴。                      
                              書記官  林  玉  惠
　　　　　　　　　　　　　　　
中　　華　　民　　國　　110 　年　　8 　　月　　4 　　日